臺灣高雄地方法院刑事判決
110年度訴緝字第25號
公  訴  人  臺灣高雄地方檢察署檢察官        
被      告  許進泰


上列被告因妨害風化案件，經檢察官提起公訴（100年度偵字第3
517號），本院判決如下：
    主  文
丁○○犯圖利容留猥褻罪，處有期徒刑參月，如易科罰金，以新臺
幣壹仟元折算壹日。扣案如附表編號1至7、9所示之物均沒收。
未扣案之犯罪所得新臺幣陸佰元沒收，於全部或一部不能沒收或
不宜執行沒收時，追徵其價額。
    犯罪事實
一、丁○○係址設高雄市○○區○○路0段000號「百利果KTV」之實際
    負責人，並擔任現場管理、人員調度及帶領顧客至包廂內消
    費等工作。丁○○為增加「百利果KTV」之營收，竟基於意圖
    使女子與他人為猥褻之行為，而容留以營利之犯意，在其所
    經營之「百利果KTV」，容留所僱用之服務小姐，以擲骰子
    脫衣裸露胸部及下體陪酒、在顧客身上磨蹭與任由顧客撫摸
    小姐全身等足以挑起性慾之猥褻行為，達成招攬客人、增加
    收入之目的。丁○○牟利之方式為包廂費每2小時新臺幣（下
    同）1,200元，小姐坐一轉一，服務小姐分得600元，剩餘60
    0元由丁○○所得以營利。嗣丁○○即於下列時間容留所僱用之
    丙○○、裴氏圓2人（所涉圖利公然猥褻罪均另經本院判決確
    定）與他人為下列之猥褻行為：
（一）丙○○於民國100年1月13日前1週之某日，在「百利果KTV」
      某不詳號碼包廂內，與至該店消費之男客乙○○玩擲骰子脫
      衣遊戲，若乙○○擲骰子點數輸時，須支付丙○○100元；若
      乙○○贏時，丙○○則須脫掉1件衣服，其後遊戲進行至丙○○
      迭次擲骰子點數輸給乙○○，丙○○便脫至全身赤裸供乙○○觀
      覽，乙○○並出手撫摸丙○○之雙乳，而為足以挑起乙○○性慾
      之猥褻行為。
（二）丙○○於100年1月13日22時30分許，經至「百利果KTV」消
      費之男客乙○○、張榮騏指定坐檯後，遂在7號包廂內擔任
      乙○○之坐檯小姐，其後丙○○中途轉檯，換由裴氏圓進入該
      包廂內坐張榮騏之檯，期間裴氏圓與張榮騏玩上開擲骰子
      脫衣遊戲，裴氏圓因擲骰子點數輸給張榮騏而脫下內褲露
      出下體供在場之張榮騏、乙○○觀覽，並坐在張榮騏身上磨
      蹭，而為足以挑起張榮騏性慾之猥褻行為。嗣於同日23時
      20分許，為警持本院核發之搜索票在上址當場查獲，並扣
      得附表所示之物，而悉上情。
二、案經高雄市政府警察局林園分局報告臺灣高雄地方法院檢察
    署檢察官偵查起訴。
    理  由
壹、證據能力部分
　　按被告以外之人於審判外之陳述，雖不符合刑事訴訟法第15
    9條之1至第159條之4之規定，但經當事人於審判程序同意作
    為證據，法院審酌該言詞陳述或書面陳述作成時之情況，認
    為適當者，亦得為證據。當事人、代理人或辯護人於法院調
    查證據時，知有第159條第1項不得為證據之情形，而未於言
    詞辯論終結前聲明異議者，視為有前項之同意，刑事訴訟法
    第159條第1項及第159條之5分別定有明文。查本判決所引用
    具傳聞性質之言詞或書面證據，被告丁○○表示均同意其等作
    為本案證據之證據能力（見本院卷第98頁），於辯論終結前
    亦未對該等證據之證據能力聲明異議，本院復審酌前揭陳述
    作成時之情況，並無違法取證之瑕疵，亦認以之作為證據為
    適當，是本案有關被告以外之人於審判外之言詞或書面陳述
    等供述證據，依上開法條意旨，自均得採為認定事實之依據
    。至於卷內所存經本院引用為證據之非供述證據部分，與本
    件待證事實間均具有關連性，且無證據證明係公務員違背法
    定程序所取得，是依刑事訴訟法第158之4反面解釋，自有證
    據能力。
貳、實體部分
　　訊據被告固坦承其為「百利果KTV」之實際負責人，且確於
    犯罪事實欄所載之時間雇用丙○○、裴氏圓擔任服務小姐坐檯
    ，然矢口否認有何圖利容留猥褻之犯行，辯稱：我不知道小
    姐們有在做猥褻的行為，是小姐們為了自己的小費才做，我
    並沒有容許，我也沒有從小姐身上牟取利益等語。經查：
一、被告為「百利果KTV」實際經營者兼現場負責人，並擔任招
    呼客人進入包廂工作等事實，業據被告於本院審理中坦承在
    卷（見訴緝卷第96頁），核與證人黃金福於另案審理中（見
    訴字卷第50頁）、證人乙○○警詢時（見偵卷第6頁）之供述
    大致相符。而被告僱用之服務小姐丙○○、裴氏圓確有於犯罪
    事實欄所載之時、地為前述猥褻行為等情，業據證人丙○○於
    警詢及另案法院審理中、證人裴氏圓於警詢、偵查及另案法
    院審理中（見偵卷第14-15頁、第28-30頁、第124-125頁、
    審訴卷第40頁、訴字卷第49頁、第271頁）、證人乙○○於警
    詢（見偵卷第5-9頁）、證人張榮騏於警詢及偵查中（見偵
    卷第11頁、第146頁）證述明確，並有本院100年度聲搜字第
    37號搜索票、高雄市政府警察局督察室維新小組營業場所檢
    查紀錄表及查獲現場照片在卷可稽（見偵卷第38-41頁、第6
    8-71頁），是此部分事實，首堪認定。
二、依卷附現場照片觀之（見偵卷第68-71頁），「百利果KTV」
    包廂門為無法透視包廂內狀況之木頭門，包廂內另裝設有警
    示燈。而證人裴氏圓（嗣更名庚○○）於本院審理中證稱：「
    百利果KTV」總共有幾個房間我忘記了，但我有進去過1、2
    個，都是可以反鎖；「百利果KTV」裡面有裝警示燈，就是
    警察來的時候會通知，警示燈是店裡負責控制。我們小姐在
    和客人玩擲骰子脫衣遊戲的時候，會把門鎖起來，被告並不
    會來檢查，因為店家如果一直開門走來去，客人會不喜歡。
    被告並沒有跟我說能脫衣服或不能脫衣服，以前在光明路的
    這種店經營模式都差不多，都會有脫衣陪酒，也都會裝警示
    燈；我是外調的小姐，所以被告並沒有說不能鎖門跟客人玩
    擲骰子脫衣服的遊戲等語（見訴緝卷第228-237頁）。查證
    人裴氏圓所述與現場照片所示情形相符，且證人裴氏圓前已
    於101年間因本案經法院判決有罪確定，衡情並無再設詞誣
    指被告之理，故其證詞可以採信。由證人裴氏圓所述內容，
    並參現場照片情狀，足認被告經營之「百利果KTV」包廂內
    環境隱密，包廂門可由內反鎖，另設有遭員警臨檢時可即時
    通知包廂內人員之警示燈，且被告僱用之服務小姐於坐檯期
    間確有將房門上鎖後與男客為猥褻行為之紀錄。又被告於本
    院審理中亦自陳：包廂房門是裝潢來做的，有反鎖的裝置，
    我並沒有拆，我巡房偶爾有發現包廂門是鎖起來，如果遇到
    我會一直敲門，也會說不能鎖房間；在那條路上（按：即高
    雄市大寮區光明路）我知道有這種色情或違法的手段等語（
    見訴緝卷第260-262頁）。可見被告主觀上實知悉僱用之服
    務小姐極可能於包廂內與男客從事脫衣陪酒等猥褻行為，卻
    仍刻意提供上述具相當隱密性、對查緝人員來訪等異狀可適
    時阻隔與及時警告、易於從事猥褻行為之包廂環境給服務小
    姐在內坐檯，並收取包廂費用，其主觀上有圖利容留猥褻之
    故意甚明。
三、被告雖辯稱：「百利果KTV」包廂消費就是1,200元，我並沒
    有從小姐身上牟取利益等語。然查，被告既容留聘用之服務
    小姐在「百利果KTV」與顧客從事猥褻行為，即會吸引喜好
    此類服務之顧客到店消費，該店消費之顧客增加，則該店得
    收取之包廂費用亦會隨之增多，是縱被告未另向服務小姐自
    坐檯小費中抽成，仍屬可獲得利潤。況證人乙○○於警詢時證
    稱：100年1月13日是我第二次至「百利果KTV」消費，第一
    次約在一個星期前，當時是以玩骰子方式讓丙○○全裸後撫摸
    雙乳遊戲。第二次我與張榮騏到該店的時候，店裡的少爺詢
    問我是否有認識之小姐，我直接點小姐丙○○、甲○○坐檯。我
    知道該店小姐有全身赤裸玩骰子，男客骰輸付100元，女服
    務生骰輸則脫一件至全裸讓客人撫摸身體等語（見偵卷第6-
    7頁、第9頁）。是足認確有「百利果KTV」之顧客因知悉該
    店內服務小姐可提供猥褻服務，而吸引該顧客再次到店消費
    。且依證人乙○○所述，僅2次到店消費之顧客甚都知悉「百
    利果KTV」之服務小姐有在該店內從事猥褻行為，身為實際
    負責人且擔任現場管理工作、對「百利果KTV」實際營運狀
    況更應知悉甚詳，是被告實難對上情諉稱不知。綜上可知，
    被告顯係基於營利之意思而容留丙○○及裴氏圓為猥褻行為，
    並因此獲得利潤。
四、至證人裴氏圓雖於本院審理中證稱：被告不知道我們在包廂
    裡玩擲骰子脫衣服的遊戲，因為被告在包廂外，是我們私下
    跟客人講等語（見訴緝卷第232頁）。然承上所述，被告身
    為「百利果KTV」之實際負責人兼現場管理者，在主觀上知
    悉服務小姐多有與顧客為猥褻行為之情形下，猶提供易於從
    事該些行為之包廂環境藉以牟利，且確有服務小姐與該店顧
    客從事猥褻行為，其有圖利容留猥褻之行為甚明，因認證人
    裴氏圓所述乃迴護被告之詞，不足動搖本院前揭之認定。
五、綜上所述，本案事證明確，被告所辯不足採信，其犯行堪以
    認定，應依法論科。
參、論罪科刑及沒收
ㄧ、核被告所為，係犯刑法第231條第1項前段之圖利容留猥褻罪
    。被告於100年1月13日前1週至該日為警查獲止，容留數名
    女服務生與男客為猥褻之行為，係基於同一圖利容留犯意，
    於密接時間反覆侵害同一法益，各行為間之獨立性極為薄弱
    ，依一般社會觀念難以強行分開，在刑法評價上以視為數個
    舉動之接續施行，合為包括之一行為予以評價較為合理，應
    論以接續犯之一罪。
二、爰以行為人之責任為基礎，審酌被告明知政府執法單位極力
    掃蕩色情，竟不思以正途獲取利益，藉由經營「百利果KTV
    」從事容留猥褻之行為並居中牟利，敗壞社會善良風氣，且
    犯後猶否認犯行，態度難謂尚佳，所為實不足取。兼衡被告
    容留猥褻行為所經營規模之犯罪手段與情節，及被告於本院
    審理時自述之智識程度、職業、家庭經濟生活狀況（因涉被
    告個人隱私，不於本判決內揭露，詳參訴緝卷第264頁之記
    載），如臺灣高等法院被告前案紀錄表所示之素行等一切情
    狀，量處如主文所示之刑，並諭知易科罰金之折算標準。
三、沒收部分：
（一）查被告為「百利果KTV」之實際負責人，並負責該店現場
      管理工作，對放置於該店內部與營運相關之物品應有實際
      管領權限，堪認扣案如附表編號1-7、編號9所示之物為其
      所有供本案犯罪所用之物，爰均依刑法第38條第2項前段
      之規定，宣告沒收。
（二）證人乙○○於100年1月14日警詢時證稱：「百利果KTV」的
      最低消費為每人2小時1,200元，我上次消費是由店家少爺
      拿帳單入包廂結帳，本次消費被警方查獲，所以尚未繳付
      費用等語（見偵卷第7頁）。另被告於本院審理中供稱：
      我記得我都是給服務小姐拿一半，服務小姐拿600元等語
      （見訴緝卷第262頁），故足認未扣案之600元為被告本案
      犯罪所得，應依刑法第38條之l第1項前段、第3項規定宣
      告沒收，並於全部或一部不能沒收或不宜執行沒收時，追
      徵其價額。
（三）至扣案如附表編號8所示之現金，無證據證明為被告本案
      犯罪所得，故不予宣告沒收。
肆、不另為無罪諭知部分
一、公訴意旨另以：被告丁○○基於意圖使女子與他人為猥褻之行
    為，而媒介、容留以營利之犯意，自民國99年10月15日起至
    100年1月13日前1週某日〈即犯罪事實欄一（一）所指日期之
    前一日〉止，僱用丙○○、裴氏圓及甲○○為「百利果KTV」之坐
    檯小姐，並容留所僱用之丙○○、裴氏圓及甲○○以擲骰子脫衣
    裸露胸部及下體、陪酒跳舞、在男顧客身上磨蹭與任由男顧
    客撫摸小姐全身等足以挑起性慾之猥褻行為。另於100年1月
    13日22時30分許，顧客乙○○及張榮騏至「百利果KTV」消費
    時，意圖營利容留由甲○○在此期間脫下內褲露出下體供乙○○
    及張榮騏觀覽而為猥褻行為。因認被告此部分亦涉犯刑法第
    231條第1項之圖利容留猥褻罪等語。
二、經查，證人甲○○於本院審理中證稱：當天客人有找我玩脫衣
    陪酒的遊戲，可是我沒有玩，我們只是玩骰子喝酒而已等語
    （見訴緝卷第142頁）。至證人張榮騏固於警詢中證稱：我
    和乙○○進入「百利果KTV」7號包廂後，先由甲○○進入包廂坐
    乙○○的檯，甲○○玩骰子遊戲至脫下內褲至膝蓋處，後來因甲○○轉檯而中止遊戲，換轉入的裴氏圓坐我的檯，丙○○坐乙○○
    的檯等語（見偵卷第11頁）。惟證人張 榮騏於偵查中係證
    稱：第1位進包廂的小姐沒有脫衣服，甲○○是有脫絲襪，甲○○和乙○○跳舞時有看到甲○○的內褲，脫衣露出私處的小姐是
    裴氏圓等語（偵卷第146頁）；於另案法院審理中則證稱：
    我記得第1個進來的小姐沒有玩遊戲，因為時間過很久了，
    我只知道第1個進來的是短頭髮，卷附照片編號16的小姐（
    按：即甲○○，見偵卷第70頁）當時有脫掉裙子，只剩下內褲
    ，又好像是絲襪，甲○○沒有脫下內褲，我現在不記得第1個
    進包廂的服務小姐是不是甲○○，我記名字不厲害等語（本院
    訴字卷第153-158頁、第164頁）。由證人張榮騏於警詢中之
    證詞可知，甲○○係第1個進入「百利果KTV」7 號包廂之服務
    小姐，並有與證人乙○○玩骰子遊戲至脫下內褲至膝蓋處，惟
    證人張榮騏於偵查中則證述第1位進包廂的小姐沒有脫衣服
    ，甲○○是有脫絲襪，再於另案法院審理中改稱甲○○脫掉裙子
    ，則證人張榮騏就甲○○究竟是否是第1個進入「百利果KTV」
    7號包廂之服務小姐、甲○○係脫下內褲、裙子或絲襪等事項
    ，均已記憶不明，且證人張榮騏未明確證稱甲○○有脫下內褲
    露出陰部乙事。而證人乙○○雖亦於100年1月14日警詢中證稱
    ：甲○○當日進入包廂後，玩骰子遊戲至脫下內褲露出陰部等
    語（見偵卷第6頁），惟證人乙○○於同日第2次警詢時證述：
    我因為太緊張，所以將何人坐何人的檯記錯了等語（見偵卷
    第8-9頁），則證人乙○○於警詢時既有將服務小姐之名字記
    錯，則其所供稱與其玩骰子遊戲至脫下內褲露出陰部之服務
    小姐，是否確為甲○○，尚非無疑。又證人裴氏圓於警詢中證
    稱：我沒有看到甲○○脫下內褲至膝蓋處等語（見偵卷第15頁
    ），卷內其他事證亦不足證明甲○○確有與顧客為猥褻行為，
    從而，不足認定被告確有意圖營利而容留甲○○與他人為猥褻
    行為之犯行。本件起訴書另認被告自99年10月15日起至100
    年1月13日前1週某日〈即犯罪事實欄一（一）所指日期之前
    一日〉止之期間，意圖營利容留丙○○、裴氏圓及甲○○在「百
    利果KTV」為猥褻之行為，然依卷內事證，並無積極證據證
    明除犯罪事實欄所載之時間點外，被告僱用之丙○○、裴氏圓
    及甲○○有何另與他人為猥褻行為，是此部分本均應為無罪之
    判決，惟因被告此部分犯行若成立犯罪，與前開經本院論罪
    部分有接續犯之實質上一罪之關係，爰不另為無罪之諭知，
    併此敘明。
據上論斷，依刑事訴訟法第299條第1項前段，判決如主文。
本案經檢察官己○○提起公訴，檢察官戊○○到庭執行職務。
中　　華　　民　　國　　111 　年　　5 　　月　　 6　　日
                  刑事第十三庭  審判長法　官  陳紀璋
                                      法  官  李怡蓉
                                      法  官  翁瑄禮
以上正本證明與原本無異。
如不服本判決應於收受送達後20日內向本院提出上訴書狀，並應
敘述具體理由；如未敘述上訴理由者，應於上訴期間屆滿後20日
內向本院補提理由書（均須按他造當事人之人數附繕本）「切勿
逕送上級法院」。
中　　華　　民　　國　　111 　年　　5 　　月　　 9　　日
　　　　　　　　　　　　　　　　　    書記官　張婉琪　
附錄本案論罪科刑法條
刑法第231條
意圖使男女與他人為性交或猥褻之行為，而引誘、容留或媒介以
營利者，處五年以下有期徒刑，得併科十萬元以下罰金。以詐術
犯之者，亦同。
附表：
編號 物品名稱 數量 1 帳單 38張 2 日報表 6張 3 服務生小費名冊 4張 4 帳冊 2本 5 小姐電話名冊 1張 6 名片 1張 7 對講機 1支 8 新臺幣現金 11,000元 9 遙控器 1個